臺灣高等法院刑事判決
110年度上訴字第3171號
上  訴  人  
即  被  告  葉戎書




選任辯護人  廖宏文律師(法扶律師)
上  訴  人  
即  被  告  侯羿辰




選任辯護人  李長彥律師(法扶律師)
上列上訴人即被告等違反毒品危害防制條例等案件，不服臺灣新
北地方法院109年度訴字第319、435號，中華民國110年6月29日
第一審判決（起訴案號：臺灣新北地方檢察署109年度偵字第504
6、5519號、109年度毒偵字第1158、1196、1197號；移送併辦案
號：臺灣新北地方檢察署109年度偵字第11389、11418號；追加
起訴案號：臺灣新北地方檢察署109年度偵字第11418號），提起
上訴，本院判決如下：
    主  文
原判決關於丙○○附表編號5沒收部分、附表編號8即民國108年7月
14日販賣第一級毒品部分所宣告之罪刑、沒收及所定應執行刑部
分均撤銷。
丙○○犯如附表編號8「本院主文」欄所示之罪，處如附表編號8「
本院主文」欄所示之刑及沒收。
丙○○附表編號5未扣案犯罪所得新臺幣壹仟元沒收，於全部或一
部不能沒收或不宜執行沒收時，追徵其價額。
其他上訴駁回。
    事  實
一、丙○○知悉海洛因係毒品危害防制條例所列管之第一級毒品，
    並與乙○○均知悉甲基安非他命係同條例所列管之第二級毒品
    ，上開毒品均不得非法販賣、持有，丙○○竟分別基於販賣第
    一級毒品海洛因（下稱海洛因）、第二級毒品甲基安非他命
    （下稱甲基安非他命）以營利之犯意，持用門號0000-00000
    0號、0000-000000號行動電話各1支作為聯絡工具，分別與
    持用門號0000-000000號（起訴書誤載為0000-000000，應予
    更正）行動電話之蕭偉源、持用門號0000-000000號、0000-
    000000號行動電話或撥打公用電話（02）00000000號、（02
    ）00000000號、（02）00000000號之陳志雄、持用門號0000
    -000000號行動電話之鄭明德聯絡，達成如附表編號1至4、8
    所示時間、地點、交易方式、毒品種類及金額之合意；另與
    乙○○共同基於販賣甲基安非他命以營利之犯意聯絡，由乙○○
    持用其所有之三星廠牌行動電話1支（含門號0000-000000號
    SIM卡1張），與持用門號0000-000000號行動電話之張程焜
    聯絡，並達成如附表編號5至7所示時間、地點、交易方式、
    毒品種類及金額之合意。嗣丙○○再如附表編號1至4、8所示
    ，將甲基安非他命分別交付予蕭偉源、陳志雄，將海洛因交
    付予鄭明德而完成交易；丙○○與乙○○則如附表編號5至7所示
    分工情形，由丙○○事先分裝好甲基安非他命後，交由乙○○轉
    給張程焜而完成交易。嗣於民國109年2月19日晚間10時30分
    許，經警持原審法院核發之搜索票前往新北市○○區○○○路00
    巷0號執行搜索，扣得丙○○所有之三星廠牌行動電話1支（IM
    EI碼：000000000000000）、甲基安非他命3包（總淨重0.96
    公克、總驗餘淨重0.93公克）；復於同日晚間11時許，經警
    持新北地方檢察署（下稱新北地檢署）檢察官核發之拘票前
    往新北市○○區○○路0段000巷00號3樓拘提乙○○，並執行附帶
    搜索，扣得乙○○前述手機1支，而查悉上情。
二、案經臺北市政府警察局南港分局（下稱南港分局）報告新北
    地檢署檢察官偵查起訴。
    理  由
一、本案起訴書有關上訴人即被告丙○○涉犯毒品危害防制條例第
    10條第1項、第2項之施用第一、二級毒品罪嫌；被告乙○○涉
    犯毒品危害防制條例第10條第2項之施用第二級毒品罪嫌部
    分，均經原審諭知公訴不受理，被告2人均已於110年11月24
    日具狀撤回此部分之上訴，有撤回上訴聲請書存卷可按（見
    本院卷第239、241頁），從而被告2人施用毒品公訴不受理
    部分，即非本院審理範圍，合先敘明。
二、本案下列所引之供述證據，檢察官、被告丙○○、乙○○2人及
    其等辯護人於本院依法調查上開證據之過程中，均已明瞭其
    內容而足以判斷有無刑事訴訟法第159條第1項不得為證據之
    情事，而於本院準備程序或本案言詞辯論程序就相關事證均
    同意作為證據（見本院卷第235、331至336頁），本院審酌
    該等證據作成時之情況，並無違法取證或其他瑕疵，認為適
    於作為本案認定事實之依據，該等供述證據自得為本案之證
    據使用；其餘引用之非供述證據，均與本案犯罪待證事實具
    有證據關聯性，且無證據證明有何違法取證之情事，並經本
    院於審理期日依法踐行調查證據程序，亦得為本案之證據使
    用，合先敘明。
三、訊據被告丙○○就附表編號1至7所示單獨或共同販賣甲基安非
    他命之事實，於警、偵訊、原審及本院審理時均坦承不諱（
    見偵5519卷第9頁反面至12、109至111、128至129頁；原審
    聲羈53號卷第22頁；原審訴319號卷一第76至78、206至210
    頁；原審訴319號卷二第270頁、本院卷第231、340頁）；訊
    據被告乙○○就附表編號5至7所示共同販賣甲基安非他命之事
    實，亦據被告乙○○於警、偵訊、原審及本院審理時均坦承不
    諱（見偵5519卷第14至17、102至104頁；原審訴319號卷二
    第61至63、281頁、本院卷第231、340頁）；且丙○○、乙○○
    各自坦承犯行部分，核與證人即購毒者蕭偉源、陳志雄、張
    程焜各於警詢、偵查中之證述（見新北地檢署108年度他字
    第7618號卷【下稱他卷】第57至58、73至74、84至86、102
    至104、108頁；偵5519卷第46至49頁）均大致相符，復有南
    港分局搜索扣押筆錄、扣押物品收據、扣押物品目錄表、照
    片、通訊監察譯文、原審法院通訊監察書、原審法院搜索票
    、自願受搜索同意書（見他卷第80至83、89頁；偵5519卷第
    20至23、33至35頁反面、65至68頁反面、85至90、97至100
    頁）在卷可佐，並有被告乙○○所有之三星廠牌行動電話1支
    （含門號0000-000000號SIM卡1張）扣案，故依上開補強證
    據，足資擔保被告丙○○、乙○○所為任意性自白之可信性，堪
    認屬實。
四、丙○○販賣海洛因部分（即附表編號8）
    上揭犯罪事實，業據丙○○於本院審理時坦承不諱（見本院卷
    第329、340頁），且查：
  ㈠證人鄭明德於108年8月15日警詢時證稱：針對108年7月10日
    伊與丙○○之通訊監察譯文內容，就是伊毒品上游綽號「姐仔
    」之女子要丙○○轉告伊，日後若要購買海洛因時，直接找丙○○購買就可以了，因為「姐仔」認為伊不老實，不想再直接
    跟伊接觸；再針對108年7月14日伊與丙○○之通訊監察譯文內
    容，伊與丙○○是在談論海洛因交易的內容，當（14）日下午
    3時54分許，伊先電話聯繫持用門號0000-000000號之丙○○，
    經確認後，伊就騎乘車牌號碼000-000號普通重型機車到達
    新北市○○區○○○○○○○區○○○○○○路000號3樓日租套房內，以新
    臺幣（下同）7,000元代價向丙○○購買半錢（約重1.8公克）
    海洛因，本次有交易完成等語（見他卷第9頁）。
  ㈡證人鄭明德復於108年8月28日警詢時證稱：伊於108年7月14
    日下午3時54分許，有向丙○○購買約重1.8公克海洛因並支付
    7,000元價金予丙○○之事，伊手機內聯絡人「大天」就是丙○○，丙○○會輪流使用門號0000-000000號、0000-000000號、0
    000-000000號行動電話與伊聯繫等語（見他卷第18頁）。
  ㈢證人鄭明德於109年4月30日檢察官偵訊時證稱：伊於108年7 
    月間有使用門號0000-000000號行動電話，伊有於108年7月1
    4日下午3時54分許，以前述電話與丙○○聯繫，伊是要跟丙○○
    買海洛因，111號這個地址，伊忘記是誰說的，應該是丙○○
    的老婆，因為電話是他老婆接的，那邊是日租套房，應該是
    去裡面交易，伊忘記7,000元有沒有拿給丙○○，但丙○○有拿
    海洛因給伊等語（見新北地檢署109年度偵字第11418號卷【
    下稱偵11418卷】第135至136頁）。
  ㈣證人鄭明德於原審時證稱：108年7月10日凌晨1時40分許之通
    訊監察譯文是伊與丙○○的對話，是在講海洛因的事情，該譯
    文內容中所謂「拿女生」就是指拿海洛因的意思，那時候丙○○幫綽號「姐仔」的王美琪打電話，王美琪說以後要海洛因
    找丙○○，當天聯繫內容就只是丙○○單純轉達王美琪的意思，
    跟伊說以後要找海洛因，找丙○○就好，並沒有當場講到伊要
    買多少海洛因；108 年7月14日下午3時54分許之通訊監察譯
    文，也是伊與丙○○的對話，該譯文內容中所謂「七張」，是
    指7,000元的意思等語（見原審訴435號卷第197、200至205
    頁）。
  ㈤參以鄭明德確曾於108年7月10日凌晨1時40分至41分間，以門
    號0000-000000號行動電話與丙○○所使用之門號0000-000000
    號行動電話聯繫，其等間對話如下：
　　「…B （丙○○）：喂！阿德。
　　A（鄭明德）：怎麼了？
　　B ：我姐說以後你要拿女生，找我就好。
　　A ：誰啊？
　　B ：我姐。
　　A ：喔！
　　B ：你聽的懂嗎？那天你坐她車那個。
　　A ：好。」
　　鄭明德復於108年7月14日下午3時54分至55分間，以前述門
    號行動電話與丙○○所使用0000-000000號行動電話聯繫，其
    等對話如下：
　　「…C（丙○○）：怎麼了？
　　A（證人鄭明德）：你在哪？
　　C ：你好了嗎？
　　A ：嘿啊！
　　C ：七張喔！
　　A ：嘿啦！你有夠囉唆。
　　C ：和平路111號。」
　　上開2次對話內容均有卷附通訊監察譯文可稽（見偵11418 
    號卷第9頁），並經原審勘驗前述對話錄音光碟內容大致相
    符（見原審訴435號卷第158至159頁），且上開2次對話確係
    丙○○與鄭明德之對話一節，亦經證人鄭明德於原審審理時證
    述明確，已如前述，復為丙○○所不爭執（見原審訴435號卷
    第160頁）。
  ㈥綜觀證人鄭明德前揭證述及其與丙○○之前揭對話內容，可知
    丙○○於108年7月10日向鄭明德表示，日後要拿海洛因就找其
    ；嗣於同年月14日，鄭明德向丙○○聯繫購買海洛因時，雙方
    約定由鄭明德以7,000元之代價購買，並在新北市○○區○○路0
    00號3樓之日租套房內交易完成之事。
  ㈦再據丙○○於109年2月20日警詢時供稱：伊於108年7月14日下
    午3時54分至55分間與鄭明德對話譯文內容，是在談論毒品
    海洛因交易，本次有完成交易，當天是鄭明德先以門號0000
    -000000號行動電話聯繫，然後鄭明德就騎車到新北市○○區○○路000號3樓日租套房內，伊以7,000代價販賣海洛因半錢（
    約重1.8公克）給鄭明德等語（見偵5519卷第9頁）；再審酌
    販賣毒品為法律嚴禁並科重刑之犯罪，為政府廣加宣傳，具
    有一般社會智識經驗之人，並無不知之理，以丙○○行為時之
    年齡、國中畢業之智識程度與社會經驗（見原審訴319號卷
    二第271頁），當非欠缺智識或社會經歷之人，既知悉交易
    毒品為重罪，猶為自白犯罪之供詞，核與證人鄭明德前揭證
    述及卷附2人前開通訊監察譯文，就何時與鄭明德聯繫、如
    何約定交易毒品之種類、數量、價格、地點、時間等重要情
    節，概屬一致，足見丙○○於警詢及本院審理中之自白，確屬
    可信。
　㈧丙○○於原審及本院準備程序時，固一度辯稱其與鄭明德電話
    中談論之7000元為賭博抽頭金，並無海洛因交易云云，而鄭
    明德於原審中亦曾翻異前詞為附和丙○○之證述（見原審訴43
    5號卷第195至200、205至207頁）。惟丙○○於警詢及本院審
    理時，均已坦承有附表編號8所示之販賣海洛因犯行，並有
    如理由欄三所載各項證據可資補強，俱如前述，鄭明德前於
    警、偵訊時所證述如何與丙○○聯繫、約定交易毒品之種類、
    數量、價格、地點、時間等重要情節，均前後一致，且核與
    前開通訊監察譯文內容中被告丙○○提及「七張喔」、「和平
    路111號」之交易金額、地點等情相符，又鄭明德於警詢、
    偵查中之證述內容，均未有隻字片語提及其與被告丙○○有賭
    博水錢之事，足見鄭明德於原審中翻異之證述，應係事後迴
    護丙○○之詞，不足採信，丙○○確實有本件附表編號8所示之
    販賣海洛因犯行甚明，故其於上訴之初，空言否認，實屬無
    據。
五、再按政府為維護人民健康及社會秩序，對於非法販賣毒品之
    行為查緝甚嚴，非可公然為之。況海洛因、甲基安非他命均
    屬毒品，價格尚非低廉，取得亦屬不易，凡為販賣之不法勾
    當者，茍無利可圖，應無甘冒查緝法辦重刑之危險，平白無
    端為該買賣之工作，是其販入之價格必較售出之價格低廉，
    而有從中賺取買賣差價牟利之意圖及事實，應屬合理之認定
    。行為人意圖販賣而販入前述毒品犯行，雖未知悉其所欲利
    得之實際數字，然揆諸前開說明，其販入之價格較其出售之
    價格為低，或價格縱屬相同，亦應有加以稀釋、扣留數量，
    從中賺取量差方式牟利之意圖及事實，應屬符合論理法則，
    且不違背社會通常經驗之合理判斷。足徵其預計於販入、販
    出毒品間，應有相當利潤賺取。是不論其謀取利潤之方式係
    透過「價差」或「量差」，其主觀上均有以販賣海洛因、甲
    基安非他命營利之目的至明。又按販賣毒品之所謂販賣行為
    ，係行為人基於營利之目的，而販入或賣出毒品而言；販賣
    毒品者，其主觀上有營利之意圖，且客觀上有販賣之行為即
    足構成，至於實際上是否已經獲利則非所問。經查，就丙○○
    販賣甲基安非他命予蕭偉源、陳志雄，復與乙○○共同販賣甲
    基安非他命予張程焜部分，據丙○○於原審準備程序時供稱：
    蕭偉源部分，每次交易獲利約200、300 元；陳志雄部分，
    每次交易沒有賺他錢，因為跟他交易之前有一陣子沒有地方
    住時，陳志雄讓伊借住在他家，所以之後販賣毒品給他時，
    不好意思賺價差；張程焜部分，因為張程焜會幫忙照顧伊乾
    妹的小孩，因此張程焜跟伊買毒品時，伊也不好意思賺價差
    等語（見原審訴319號卷一第210頁）；被告乙○○則供稱：伊
    與丙○○彼時為同居男女朋友，與張程焜因為照顧丙○○乾妹的
    小孩而認識，伊會交付毒品給張程焜，收取之價金亦立即轉
    交與丙○○等語（見他卷第112至114頁），足見被告2人確有
    取得毒品對價或透過「價差」方式獲利之意，是揆諸前述說
    明，不論被告2人實際上是否已經獲利，均仍無礙於其等主
    觀上營利之意圖，且渠2人就附表編號5至7部分亦有犯意聯
    絡及行為分擔無訛。再者，就丙○○販賣海洛因予鄭明德一節
    ，丙○○既接受鄭明德之邀約而允為販賣，並交付半錢即約1.
    8公克之海洛因與鄭明德並收取對價7000元，完成毒品買賣
    之交易行為，顯見雙方確有交易之對價關係，亦有牟利之意
    圖一節，堪可認定。
六、綜上，本案事證明確，丙○○就如附表編號1至4所示販賣第二
    級毒品、附表編號8所示販賣第一級毒品犯行，及其與乙○○
    就如附表編號5至7所示共同販賣第二級毒品犯行，均堪認定
    ，應予依法論科。
七、論罪
  ㈠被告丙○○、乙○○2人行為後，毒品危害防制條例於109 年1月1
    5日修正公布，於同年7月15日施行生效，其中：
  ⒈修正前毒品危害防制條例第4條第1項、第2項規定：「製造、
    運輸、販賣第一級毒品者，處死刑或無期徒刑；處無期徒刑
    者，得併科新臺幣2千萬元以下罰金。」、「製造、運輸、
    販賣第二級毒品者，處無期徒刑或7年以上有期徒刑，得併
    科新臺幣1千萬元以下罰金。」；修正後毒品危害防制條例
    第4條第1項、第2項則規定：「製造、運輸、販賣第一級毒
    品者，處死刑或無期徒刑；處無期徒刑者，得併科新臺幣3
    千萬元以下罰金。」、「製造、運輸、販賣第二級毒品者，
    處無期徒刑或10年以上有期徒刑，得併科新臺幣1千5 百萬
    元以下罰金。」經比較新舊法之結果，修正後毒品危害防制
    條例第4條第1項、第2項規定並未更動犯罪之構成要件及得
    科處之法定刑種類，然修正後毒品危害防制條例第4條第1項
    將得併科之罰金刑上限提高為3千萬元，修正後毒品危害防
    制條例第4條第2項除將有期徒刑下限提高至10年，尚將得併
    科之罰金刑上限提高為1千5百萬元，故應以修正前毒品危害
    防制條例第4條第1項、第2項之規定較有利於被告2 人。
  ⒉毒品危害防制條例第17條第2項原規定：「犯第4條至第8條之
    罪於偵查及審判中均自白者，減輕其刑」，修正後則規定：
    「犯第4條至第8條之罪於偵查及歷次審判中均自白者，減輕
    其刑」，需於偵查及「歷次」審判中均自白犯罪始得減刑，
    減刑要件較嚴格，是修正後之規定亦未較為有利。
  ⒊本案經綜合比較新、舊法之適用結果，新法之規定非有利於
    被告2人，則依前述說明，應依刑法第2條第1項前段規定，
    整體適用被告2人行為時即修正前毒品危害防制條例之相關
    規定，予以論罪科刑。
  ㈡按海洛因、甲基安非他命分屬毒品危害防制條例第2條第2項
    第1款、第2款所明定之第一級、第二級毒品，依法均不得持
    有、販賣。是核被告丙○○就附表編號1至7所為，均係犯修正
    前毒品危害防制條例第4條第2項之販賣第二級毒品罪；就附
    表編號8所為，則係犯修正前同條例第4條第1項之販賣第一
    級毒品罪。核被告乙○○就附表編號5至7所為，均係犯修正前
    毒品危害防制條例第4條第2項之販賣第二級毒品罪。被告2
    人於附表各編號所示販賣行為前，分別持有海洛因、甲基安
    非他命之低度行為，各為販賣毒品之高度行為所吸收，均不
    另論罪。
  ㈢被告2人間就附表編號5至7所示之犯行，有犯意聯絡及行為分
    擔，應論以共同正犯。
  ㈣被告2人所犯上開各罪，各次行為截然可分，顯然基於各別犯
    意為之，均應予分論併罰。
  ㈤刑之加重事由
　　被告丙○○前因施用毒品案件，經臺灣臺北地方法院（下稱臺
    北地院）⑴各以105年度審簡字第2376號、106年度審簡字第6
    20號判決分別判處有期徒刑6月、6月確定，再經臺北地院以
    106年度聲字第1283號裁定定其應執行有期徒刑10月確定；⑵
    以106年度審簡字第1356號判決判處有期徒刑6月確定，上開
    ⑴、⑵罪刑，均於107年1月3日易科罰金執行完畢等情，此有
    本院被告前案紀錄表可稽，被告丙○○於前開有期徒刑之執行
    完畢後，5年內故意再犯如附表各編號所示有期徒刑以上之
    罪，均為累犯。又考量被告丙○○構成累犯之前案係施用毒品
    案件，理應生警惕作用，竟變本加厲為如附表編號1至8所示
    販賣毒品犯行，顯然漠視國家禁絕毒品之法律規定，足見被
    告丙○○確有特別惡性，前案之徒刑執行成效不彰，其對刑罰
    之反應力顯然薄弱，依司法院釋字第775 號解釋意旨，均應
    依刑法第47條第1項規定，除死刑、無期徒刑不得加重外，
    均加重其刑。
  ㈥刑之減輕事由
　⒈被告丙○○、乙○○於偵查及審判中，均有自白如附表編號1至7
    所示販賣第二級毒品甲基安非他命犯行，已如前述，爰均依
    修正前毒品危害防制條例第17條第2項規定減輕其刑。
　⒉毒品危害防制條例第17條第2項規定：「犯第4條至第8條之罪
    於偵查及審判中均自白者，減輕其刑」，是一般而言，被告
    固須於偵查及審判中皆行自白，始有該減刑規定之適用。然
    訊問被告應先告知犯罪嫌疑及所犯所有罪名，並予以辯明犯
    罪嫌疑之機會，刑事訴訟法第95條第1項第1款、第96條定有
    明文。而上揭規定，依同法第100條之2於司法警察官或司法
    警察詢問犯罪嫌疑人時，準用之。從而，司法警察調查犯罪
    於製作警詢筆錄時，就該犯罪事實未曾詢問，檢察官起訴前
    亦未就該犯罪事實進行偵訊，均形同未曾告知犯罪嫌疑及所
    犯罪名，即逕依其他證據資料提起公訴，致使被告無從於警
    詢及偵訊時辯明犯罪嫌疑，甚或自白，以期獲得減刑寬典處
    遇之機會，難謂非違反上揭程序規定，剝奪被告之訴訟防禦
    權，違背實質正當之法律程序。故於員警、檢察官未行警詢
    、偵訊，即行結案、起訴之特別情狀，縱被告祇於審判中自
    白，應仍有上揭減刑寬典之適用，俾符合該條項規定之規範
    目的（最高法院108年度台非字第139號判決要旨參照）。
　　查被告丙○○所涉附表編號8所示販賣海洛因與鄭明德1次之犯
    行，遍觀卷附之被告丙○○警詢及偵訊筆錄，檢察官於查獲當
    日即109年2月20日偵訊時，僅告知被告丙○○其所涉罪名為「
    毒品」，並概括提問：「（問：有無再販賣毒品給其他藥腳
    ？）鄭明德部分是合資購買（見偵5519卷第111頁）」；嗣
    於同年3月6日偵訊筆錄記載：「（問：【提示聲押書】就販
    賣2次第二級毒品給蕭偉源、販賣2次第二級毒品給陳志雄，
    與乙○○共同販賣3次毒品給張程焜，是否承認？）」（見偵5
    519卷第128至129頁），而觀諸檢察官所指聲請羈押書附件
    （見偵5519卷第115至116頁），僅記載被告丙○○涉嫌違犯毒
    品危害防制條例第4條第2項販賣第二級毒品之犯罪事實（即
    附表編號1至7），更徵檢察官該次偵訊並未告知被告丙○○所
    涉同條例第4條第1項販賣第一級毒品之罪嫌，亦未就該次販
    賣海洛因與鄭明德之事實為實質之訊問，隨後則以109年度
    偵字第5046、5519號、109年度毒偵字第1158、1196、1197
    號就被告丙○○所涉販賣第二級毒品及施用毒品罪嫌提起公訴
    。嗣檢察官於109年4月30日製作證人鄭明德之偵訊筆錄，內
    容陳述附表編號8所示鄭明德向丙○○購買海洛因之事實（見
    偵11418號卷第135至136頁），之後並未見檢察官再提訊被
    告丙○○，使其對此部分販賣海洛因與鄭明德一情表示意見或
    有所辯明，同日即以109年度偵字第11418號追加起訴被告丙○○如附表編號8所示販賣第一級毒品罪嫌，綜合觀察檢察官
    針對被告丙○○此部分販賣第一級毒品犯行之詢問問題密度、
    證人鄭明德與被告丙○○之調查先後順序等情（最高法院110
    年台上字第6133號判決要旨參照），被告丙○○就附表編號8
    所示販賣第一級毒品部分，形同未經告知犯罪嫌疑及所犯罪
    名，即逕依其他證據資料提起公訴，致使被告無從於偵訊時
    辯明犯罪嫌疑，甚或自白之機會，被告丙○○既已於本院審理
    中就此部分犯行自白不諱，於此例外情形下，得依修正前毒
    品危害防制條例第17條第2項規定，就其販賣第一級毒品部
    分減輕其刑。
  ㈦犯毒品危害防制條例第4條至第8條、第10條或第11條之罪，
    供出毒品來源，因而查獲其他正犯或共犯者，減輕或免除其
    刑，毒品危害防制條例第17條第1 項定有明文。且按毒品危
    害防制條例第17條第1項所謂「供出毒品來源，因而查獲其
    他正犯或共犯者，減輕或免除其刑」，係指具體提供毒品來
    源之資訊，使調查或偵查犯罪之公務員知悉而對之發動調查
    或偵查，並據以破獲者而言（最高法院110年度台上字第309
    6號判決意旨參照）。辯護人固主張被告丙○○販售第二級毒
    品甲基安非他命之來源為同案被告甲○○，應有毒品危害防制
    條例第17條第1項之減免其刑規定適用等語。惟同案被告甲○○並非因被告丙○○之供述而查獲一情，此有南港分局109年6
    月9日北市警南分刑字第1093006331號函、新北地檢署109年
    6月16日新北檢德贊109偵11389字第1090059240號函（見原
    審訴319號卷二第15至17頁）在卷可稽，自無從依毒品危害
    防制條例第17條第1項規定，對被告丙○○減輕或免除其刑，
    辯護人前開主張不足為採。
  ㈧按刑事審判旨在實現刑罰權之分配正義，故法院對有罪被告
    之科刑，應符合罪刑相當原則，使輕重得宜，罰當其罪，以
    契合社會之法律感情，此所以刑法第57條明定科刑時應審酌
    一切情狀，尤應注意該條所列10款事項以為科刑輕重之標準
    ，並於刑法第59條賦予法院以裁量權，如認犯罪之情狀可憫
    恕，認科以最低度刑仍嫌過重者，得酌量減輕其刑，期使法
    院就個案裁判之量刑，能斟酌至當，符合罪刑相當原則及比
    例原則。茲同為販賣毒品之人，其原因動機不一，犯罪情節
    未必盡同，或有大盤毒梟者，亦有中、小盤之分，甚或僅止
    於吸毒者友儕間為求互通有無之情形亦所在多有，其販賣行
    為所造成危害社會之程度顯有歧異，然法律科處此類犯罪，
    所設之法定最低本刑卻相同，不可謂不重，於此情形，倘依
    其情狀處以適當之有期徒刑，即足以懲儆，並可達防衛社會
    之目的者，自非不可依客觀之犯行與主觀之惡性二者綜合考
    量其情狀有無可憫恕之處，適用刑法第59條規定酌量減輕其
    刑，俾使個案裁判之量刑，能輕重得宜，罪刑均衡。又刑法
    第59條減輕其刑之規定，必須犯罪另有其特殊之原因與環境
    等，在客觀上足以引起一般同情，認為即予宣告法定最低刑
    期，猶嫌過重者，始有其適用。此所謂法定最低度刑，固包
    括法定最低本刑；惟遇有其他法定減輕之事由者，則應係指
    適用其他法定減輕事由減輕其刑後之最低度刑而言。倘被告
    別有法定減輕事由者，應先適用法定減輕事由減輕其刑後，
    猶認其犯罪之情狀顯可憫恕，即使科以該減輕後之最低度刑
    仍嫌過重者，始得適用刑法第59條規定酌量減輕其刑。經查
    ：
  ⒈被告丙○○犯如附表編號1至8所示販賣第一級毒品、第二級毒
    品犯行，其助長毒品流通，戕害國人健康，而應非難，然審
    酌被告丙○○販賣第一級毒品之對象僅1人、販賣第二級毒品
    之對象僅3人，販賣之次數非多，販售數量及販賣金額均非
    鉅額，以情節而論，惡性顯非如專以販賣毒品維生之販毒集
    團重大，且就販賣第一級毒品部分，已於本院自白犯罪，就
    販賣第二級毒品部分，則於偵查、原審及本院中均坦承犯行
    ，是以本院斟酌上情，就被告丙○○販賣第一、二級毒品部分
    ，縱依前開修正前毒品危害防制條例第17條第2項規定減輕
    其刑後，應適用之法定刑仍屬情輕法重，衡其犯罪情狀在客
    觀上顯非不可憫恕，本院依客觀之犯行與主觀之惡性二者加
    以考量犯罪情狀，就被告丙○○所為如附表編號1至8所示之販
    賣第一、二級毒品犯行，均依刑法第59條之規定酌減其刑，
    並與上述累犯加重及減輕其刑之情形，除死刑及無期徒刑不
    得加重外，依刑法第71條第1項規定，先加後遞減之。
  ⒉被告乙○○犯如附表編號5至7所示販賣第二級毒品犯行，係與
    被告丙○○共同犯之，其未取得犯罪金額，且販賣對象僅1人
    ，販賣之次數非多，販售數量及販賣金額均非鉅額，不論其
    主觀惡性或造成毒品擴散之危害，如與中、大盤商藉販毒獲
    取暴利相較，顯然較低，況據被告乙○○於偵查中供稱：因被
    告丙○○在忙，所以才幫忙交付毒品給張程焜等語（見他卷第
    113至114頁），是其僅因協助被告丙○○始為此部分犯行，縱
    依前開毒品危害防制條例第17條第2項規定減輕其刑後，應
    適用之法定刑仍屬情輕法重，衡其犯罪情狀在客觀上顯非不
    可憫恕，依客觀犯罪情節與主觀惡性二者加以考量犯罪情狀
    ，就被告乙○○所為如附表編號5至7所示之販賣第二級毒品犯
    行，亦均依刑法第59條之規定酌減其刑，並均依法遞減其刑
    。
  ㈨新北地檢署109年度偵字第11389、11418號移送併辦部分，  
    既與本案起訴被告2人之販賣第二級毒品罪（即附表編號1至
    7部分）事實同一，自應併予審究。
八、上訴之判斷
　㈠上訴駁回部分（即除被告丙○○附表編號5所示沒收部分外，被
    告2人如附表編號1至7所示販賣第二級毒品部分）
　　原審本於同上見解，並審酌被告丙○○、乙○○均知悉甲基安非
    他命危害社會治安與國人身心健康至鉅，為國法所嚴禁，猶
    為本案販賣毒品犯行，肇生他人施用毒品之惡源，非法助長
    毒品流通，戕害國民健康，對於各項毒品犯罪所可能衍生社
    會秩序之危害或個人法益之侵害，實有潛在危險，所為均應
    予非難，考量被告丙○○、乙○○就附表編號1至7所示單獨或共
    同販賣第二級毒品部分，各於偵查中及審理時坦承犯行，已
    如前述，均見悔意；被告2人就販賣第二級毒品之價額、數
    量及獲利非鉅，對社會造成之危害尚無從與販賣毒品上游集
    團相提並論；再酌以被告丙○○於原審時自述其國中畢業之智
    識程度、入監執行前從事帷幕牆工作、需扶養父母之家庭經
    濟生活狀況（見原審訴319號卷二第271頁）；被告乙○○於原
    審時自述其高職畢業之智識程度、入監執行前從事便利商店
    店員工作、家裡有母親與小孩、需扶養小孩、家境小康之家
    庭經濟生活狀況（見原審訴319號卷二第281頁），暨被告2
    人之之犯罪動機、目的、手段、就附表編號5至7所示犯行之
    各自之分工參與程度、所獲利益情形等一切情狀，分別量處
    如附表編號1至7「原判決主文」欄所示之刑；又衡酌被告乙○○所犯如附表編號5至7所示各罪之罪質，多有重合，復依犯
    罪行為之時序觀之，時間集中於108年11月5日至109年2月2
    日之間，犯罪時間間隔非久，且販毒對象僅1人，販賣之手
    法、模式類似、次數，兼衡其等犯罪對於社會整體之危害等
    總體情狀，定被告乙○○應執行刑為有期徒刑2年6月。另就沒
    收部分說明：
　⒈未扣案之門號0000-000000號行動電話1支（含SIM卡1 張），
    係供被告丙○○犯附表編號1至4所示販賣毒品犯行所用之物一
    節，不問屬於被告丙○○與否，依毒品危害防制條例第19條第
    1項及刑法第38條第4項之規定，於附表編號1至4被告丙○○主
    文項下宣告沒收，併諭知於全部或一部不能沒收或不宜執行
    沒收時，追徵其價額。扣案之三星廠牌行動電話1支（IMEI
    碼：000000000000000），據被告丙○○於偵查中供稱：該行
    動電話是別人給伊的，沒有門號，伊用來買賣毒品的手機上
    次已經被扣案了等語（見偵5519卷第109至110頁），是前述
    扣案行動電話，既未搭配門號，難認與本案有何關連，復非
    違禁物，則不予宣告沒收。
　⒉扣案之三星廠牌行動電話1支（含門號0000-000000號SIM卡1
    張），係被告乙○○所有且供其犯如附表編號5至7所示販賣第
    二級毒品犯行聯繫之用，業據被告乙○○於原審供承在卷（見
    原審訴319號卷二第63頁），應依毒品危害防制條例第19條
    第1項規定，不問屬於犯罪行為人與否，於附表編號5至7被
    告乙○○罪名項下，分別予以諭知沒收。
　⒊被告丙○○於如附表編號1至4所示各次交易，均有收受如附表
    編號1至4「所得財物」欄所示之對價，業如前述，是就被告
    丙○○犯罪所得之財物，依刑法第38條之1第1項前段規定，應
    於前述各次販賣毒品之罪刑項下宣告沒收，復因上述犯罪所
    得之財物未據扣案，是依同條第3項規定，於全部或一部不
    能沒收或不宜執行沒收時，追徵其價額。
　⒋被告丙○○與被告乙○○共犯之如附表編號6、7所示販賣毒品部
    分，各次犯罪所得分別如附表編號6、7「所得財物」欄所示
    ，俱由被告丙○○收受等節，業據被告丙○○於警詢時、被告乙○○於偵查中分別供陳在卷（見偵5519卷第10至11頁；他卷第
    113至114頁），則此部分犯罪所得既全由被告丙○○取得，應
    分別於附表編號6、7被告丙○○主文項下，宣告沒收，並於全
    部或一部不能沒收或不宜執行沒收時，追徵其價額。至於被
    告乙○○並未取得此部分犯罪所得，自不予宣告沒收等語。
　　核其認事用法並無違誤，量刑及沒收之諭知亦屬妥適。被告
    丙○○上訴以其偵、審中均自白此部分販賣第二級毒品犯行，
    又供出毒品來源為甲○○供警方調查，雖因甲○○業經警方查獲
    ，足認被告犯後已知悔悟，並有協助檢警査獲上游之意，且
    販賣之對象僅特定4人，其犯罪所生危害應非重大，且部分
    獲利非鉅(至多僅1000餘元不等），屬偶發性小額交易，請
    求遞減輕其刑等語；被告乙○○上訴稱其僅為幫忙男友丙○○，
    才以電話與毒品買家聯絡，而毒品買家均為同1人，其販賣
    毒品3次犯行，均於短期内密集所犯，應出於單一之販賣決
    意，於密切接近之時、地實施之接續犯，且被告犯後均坦承
    犯行，犯罪所得亦全歸丙○○所有，被告並無獲利，尚有未成
    年子女需扶養照顧，請求從輕量刑等語。惟被告2人上訴所
    指各節，或已經原審適用毒品危害防制條例第17條第2項、
    刑法第59條之規定遞減輕其刑(見原判決理由欄貳、五、㈦、
    ㈨)，或經原審於科刑時加以審酌(見原判決理由欄貳、五、㈩
    )，且各次販賣毒品行為本屬截然可分，而無成立接續犯之
    餘地，亦經本院論述如前，難認可採，被告2人此部分之上
    訴，均無理由，應予駁回。
　㈡撤銷改判部分（即被告丙○○附表編號5沒收部分、附表編號8
    所示販賣第一級毒品之罪刑、沒收及所定應執行刑）
　⒈按現行刑法之沒收，係刑罰及保安處分以外之法律效果，具
    有獨立性，而非從刑，得與罪刑區分。因而在訴訟程序，本
    於沒收之獨立性，自得於本案罪刑部分上訴予以駁回時，單
    獨就沒收部分予以撤銷（最高法院106年度台上字第2189號
    、107年度台上字第2153號判決意旨參照）。原審既認定張
    程焜已於108年12月15日該次購買甲基安非他命時（即附表
    編號6），除當次價金500元外，另付清108年11月5日（即附
    表編號5）該次賒欠之500元，則如附表編號5所示該次販賣
    甲基安非他命之犯罪所得，應為1000元，惟原審僅就其中50
    0元諭知沒收追徵，尚有未洽，應由本院就原判決關於丙○○
    附表編號5沒收部分予以撤銷改判。
　⒉原審以被告丙○○所犯如附表編號8所示販賣第一級毒品1次犯
    行，事證明確，予以論罪科刑，固非無見。惟被告丙○○於本
    院審理時自白本次犯行，而有毒品危害防制條例第17條第2
    項減免其刑規定適用，業如前述，原審未及審酌此對被告利
    益有重大關係之事項，自有未洽。從而，被告上訴初否認此
    部分犯行，雖不可採，然原判決關於此部分既有如上未洽之
    處，自應由本院予以撤銷改判，原定之應執行刑亦失所附麗
    ，應併予撤銷。爰審酌被告丙○○知悉海洛因危害社會治安與
    國人身心健康至鉅，為國法所嚴禁，猶為本案販賣毒品犯行
    ，肇生他人施用毒品之惡源，非法助長毒品流通，戕害國民
    健康，對社會秩序危害甚大，惟念及被告丙○○於本院審理期
    日時終能坦承犯行，已如前述，見其悔意，販賣海洛因之價
    額、數量及獲利非鉅，販賣對象及次數又僅1人、1次，再酌
    以被告丙○○前述之智識程度、家庭經濟生活狀況、犯罪動機
    、目的、所獲利益及坦認此部分犯行之時間點等一切情狀，
    改量處如主文第2項（即如附表編號8「本院主文」欄）所示
    之刑。又關於數罪併罰之案件，如能俟被告所犯數罪全部確
    定後，於執行時，始由該案犯罪事實最後判決之法院所對應
    之檢察署檢察官，聲請該法院裁定之，無庸於每一個案判決
    時定其應執行刑，則依此所為之定刑，不但能保障被告（受
    刑人）之聽審權，符合正當法律程序，更可提升刑罰之可預
    測性，減少不必要之重複裁判，避免違反一事不再理原則情
    事之發生。被告丙○○所犯如附表編號1至8所示之8罪，固有
    可合併定應執行刑之情況，惟揆諸前揭說明，應俟被告丙○○
    所犯數罪全部確定後，於執行時由檢察官聲請裁定為宜，爰
    不予定其應執行之刑，附此敘明。
  ⒊沒收
　⑴被告丙○○與被告乙○○共犯之如附表編號5所示該次販賣甲基安
    非他命之對價為1000元，由張程焜以現金存款方式，將500
    元存入乙○○指定之金融帳戶，尚賒欠500元，然其後於108年
    12月15日購買甲基安非他命時（即附表編號6）已付清賒欠
    之500元，俱由被告丙○○收受等節，業據被告丙○○於警詢時
    、被告乙○○於偵查中分別供陳在卷（見偵5519卷第10至11頁
    ；他卷第113至114頁），則此部分犯罪所得既全由被告丙○○
    取得，應於附表編號5被告丙○○主文項下，宣告沒收，於全
    部或一部不能沒收或不宜執行沒收時，追徵其價額。
　⑵未扣案門號0000-000000號行動電話1支（含SIM卡1張），係
    供被告丙○○附表編號8所示販賣毒品犯行聯絡所用之物，業
    經本院認定如前，不問屬於被告丙○○與否，依毒品危害防制
    條例第19條第1項及刑法第38條第4項之規定，於附表編號8
    「本院主文」欄主文項下宣告沒收，於全部或一部不能沒收
    或不宜執行沒收時，追徵其價額。
  ⑶被告丙○○如附表編號8所示交易收取如附表該編號「所得財物
    」欄所示之對價，業如前述，為其犯罪所得之財物，爰依刑
    法第38條之1第1項前段、第3項之規定，予以宣告沒收，於
    全部或一部不能沒收或不宜執行沒收時，追徵其價額。 
  ⑷至於扣案之三星廠牌行動電話1支（IMEI碼：00000000000000
    0），據被告丙○○於偵查中供稱：該行動電話是別人給伊的
    ，沒有門號，伊用來買賣毒品的手機上次已經被扣案等語（
    見偵5519卷第109至110頁），是前述扣案行動電話，既未搭
    配門號，難認與本案有何關連，復非違禁物，爰不予宣告沒
    收。
據上論斷，應依刑事訴訟法第368條、第369條第1項前段、第364
條、第299條第1項前段，判決如主文。
本案經檢察官王宗雄提起公訴、追加起訴及移送併辦，被告丙○○
、乙○○均提起上訴，檢察官楊四猛到庭執行職務。
中　　華　　民　　國　　111 　年　　2 　　月　　15　　日
                  刑事第二十一庭審判長法　官　林怡秀
                              　　    法　官　蔡羽玄
                              　      法　官　胡宜如
以上正本證明與原本無異。
如不服本判決，應於收受送達後20日內向本院提出上訴書狀，其
未敘述上訴之理由者並得於提起上訴後20日內向本院補提理由書
（均須按他造當事人之人數附繕本）「切勿逕送上級法院」。
                                      書記官　黃芝凌
中　　華　　民　　國　　111 　年　　2 　　月　　15　　日
附錄：本案論罪科刑法條全文
修正前毒品危害防制條例第4 條
製造、運輸、販賣第一級毒品者，處死刑或無期徒刑；處無期徒
刑者，得併科新臺幣2 千萬元以下罰金。
製造、運輸、販賣第二級毒品者，處無期徒刑或7 年以上有期徒
刑，得併科新臺幣1 千萬元以下罰金。
製造、運輸、販賣第三級毒品者，處7 年以上有期徒刑，得併科
新臺幣7 百萬元以下罰金。
製造、運輸、販賣第四級毒品者，處5 年以上12年以下有期徒刑
，得併科新臺幣3 百萬元以下罰金。
製造、運輸、販賣專供製造或施用毒品之器具者，處1 年以上7
年以下有期徒刑，得併科新臺幣1 百萬元以下罰金。
前五項之未遂犯罰之。

附表：
編號 販賣對象 交易時間及地點 交易方式 所得財物（新臺幣） 原判決主文 本院主文 1 蕭偉源 108 年11月13日晚間11時31分許 丙○○以門號0000-000000號行動電話，與蕭偉源持用之門號0000-000000 號行動電話聯絡，雙方約定毒品交易事宜，並達成由蕭偉源以新臺幣（下同）1,500 元向丙○○購買1 公克甲基安非他命之合意。雙方遂於左列時間，在左列地點，由丙○○交付1 公克甲基安非他命予蕭偉源，並收受1,500 元而完成交易。 1,500 元 丙○○販賣第二級毒品，累犯，處有期徒刑貳年。未扣案門號○○○○○○○○○○號行動電話壹支（含SIM 卡壹張）及犯罪所得新臺幣壹仟伍佰元均沒收，於全部或一部不能沒收或不宜執行沒收時，追徵其價額。 上訴駁回。   新北市○○區○○街000 巷0 號5 樓之丙○○居處樓下     2 蕭偉源 108 年11月14日晚間6 時37分許 丙○○以門號0000-000000號行動電話，與蕭偉源持用之門號0000-000000 號行動電話聯絡，雙方約定毒品交易事宜，並達成由蕭偉源以1,500 元向丙○○購買1 公克甲基安非他命之合意。雙方遂於左列時間，在左列地點，由丙○○交付1 公克甲基安非他命予蕭偉源，並收受1,500 元而完成交易。 1,500 元 丙○○販賣第二級毒品，累犯，處有期徒刑貳年。未扣案門號○○○○○○○○○○號行動電話壹支（含SIM 卡壹張）及犯罪所得新臺幣壹仟伍佰元均沒收，於全部或一部不能沒收或不宜執行沒收時，追徵其價額。    新北市○○區○○街000 巷0 號5 樓之丙○○居處樓下     3 陳志雄 109 年1 月13日凌晨5 時56分許 丙○○以門號0000-000000號行動電話，與持用門號0000-000000 號行動電話或撥打公共電話（02）00000000號之陳志雄聯絡，雙方約定毒品交易事宜，並達成由陳志雄以1,000 元向丙○○購買0.5 公克甲基安非他命之合意。雙方遂於左列時間，在左列地點，由丙○○交付0.5 公克甲基安非他命予陳志雄，並收受相當於1,000元之戒指作為對價，而完成交易。 相當於1,000元之戒指1 只 丙○○販賣第二級毒品，累犯，處有期徒刑壹年拾壹月。未扣案門號○○○○○○○○○○號行動電話壹支（含SIM 卡壹張）及犯罪所得戒指壹只均沒收，於全部或一部不能沒收或不宜執行沒收時，追徵其價額。    新北市○○區○○路0 段00號之天台廣場前     4 陳志雄 109 年1 月28日上午8 時45分許 丙○○以門號0000-000000號行動電話，與持用門號0000-000000 號行動電話或撥打公共電話（02）00000000號、（02）00000000號之陳志雄聯絡，雙方約定毒品交易事宜，並達成由陳志雄以700 元向丙○○購買0.5 公克甲基安非他命之合意。雙方遂於左列時間，在左列地點，由丙○○交付0.5 公克甲基安非他命予陳志雄，並收受700 元而完成交易。 700 元 丙○○販賣第二級毒品，累犯，處有期徒刑壹年拾壹月。未扣案門號○○○○○○○○○○號行動電話壹支（含SIM 卡壹張）及犯罪所得新臺幣柒佰元均沒收，於全部或一部不能沒收或不宜執行沒收時，追徵其價額。    新北市三重區仁政街54巷口     5 張程焜 108 年11月5 日晚間6 時23分許 乙○○以門號0000-000000號行動電話，與持用門號0000-000000 號行動電話之張程焜聯絡，雙方約定毒品交易事宜，並達成由張程焜以1,000元向丙○○購買0.5公克甲基安非他命之合意。雙方遂於左列時間，在左列地點，由乙○○交付丙○○事先分裝好之0.5 公克甲基安非他命予張程焜，由張程焜以現金存款方式，將500元存入乙○○指定之金融帳戶（另賒欠之500元於108年12月15日付清），而完成交易。 1,000 元  丙○○共同販賣第二級毒品，累犯，處有期徒刑壹年拾壹月。未扣案犯罪所得新臺幣伍佰元沒收，於全部或一部不能沒收或不宜執行沒收時，追徵其價額。 未扣案犯罪所得新臺幣壹仟元沒收，於全部或一部不能沒收或不宜執行沒收時，追徵其價額。 其他上訴駁回。   新北市三重區仁政街155 巷某處          乙○○共同販賣第二級毒品，處有期徒刑壹年拾月。扣案之三星廠牌、門號○○○○○○○○○○號行動電話壹支（含SIM卡壹張）沒收。 上訴駁回。 6 張程焜 108 年12月15日晚間6 時10分許 乙○○以門號0000-000000號行動電話，與持用門號0000-000000 號行動電話之張程焜聯絡，雙方約定毒品交易事宜，並達成由張程焜以500 元向丙○○購買少於0.5 公克之不詳重量甲基安非他命之合意。雙方遂於左列時間，在左列地點，由乙○○交付丙○○事先分裝好之前述不詳重量甲基安非他命予張程焜，由張程焜交付現金1,000 元（包含編號5 之欠款500 元）予乙○○，乙○○再轉交予丙○○，而完成交易。 500 元 （原判決將該次交付用以清償前次編號5購毒賒欠之500元計入而誤載為1000元） 丙○○共同販賣第二級毒品，累犯，處有期徒刑壹年拾壹月。未扣案犯罪所得新臺幣伍佰元沒收，於全部或一部不能沒收或不宜執行沒收時，追徵其價額。 上訴駁回。   新北市淡水區北新路2 段200 巷某處          乙○○共同販賣第二級毒品，處有期徒刑壹年拾月。扣案之三星廠牌、門號○○○○○○○○○○號行動電話壹支（含SIM卡壹張）沒收。  7 張程焜 109 年2 月2 日上午7 時22分許 乙○○以門號0000-000000號行動電話，與持用門號0000-000000 號行動電話之張程焜聯絡，雙方約定毒品交易事宜，並達成由張程焜以1,000 元向丙○○購買0.5公克甲基安非他命之合意。雙方遂於左列時間，在左列地點，由乙○○交付丙○○事先分裝好之0.5 公克甲基安非他命予張程焜，由張程焜交付現金1,000 元予乙○○，乙○○再轉交予丙○○，而完成交易。 1,000 元 丙○○共同販賣第二級毒品，累犯，處有期徒刑壹年拾壹月。未扣案犯罪所得新臺幣壹仟元沒收，於全部或一部不能沒收或不宜執行沒收時，追徵其價額。    新北市三重區文化南路25巷某處          乙○○共同販賣第二級毒品，處有期徒刑壹年拾月。扣案之三星廠牌、門號○○○○○○○○○○號行動電話壹支（含SIM卡壹張）沒收。  8 鄭明德 108 年7 月14日下午3 時55分許 丙○○以門號0000-000000號行動電話，與持用門號0000-000000 號行動電話之鄭明德聯絡，雙方約定毒品交易事宜，並達成由鄭明德以7,000 元向丙○○購買1.8公克海洛因之合意。雙方遂於左列時間，在左列地點，由丙○○交付1.8 公克海洛因予鄭明德，並收受7,000元而完成交易。 7,000 元 丙○○販賣第一級毒品，累犯，處有期徒刑拾伍年肆月。未扣案門號○○○○○○○○○○號行動電話壹支（含SIM 卡壹張）及犯罪所得新臺幣柒仟元均沒收，於全部或一部不能沒收或不宜執行沒收時，追徵其價額。 丙○○販賣第一級毒品，累犯，處有期徒刑捌年。未扣案門號○○○○○○○○○○號行動電話壹支（含SIM 卡壹張）及犯罪所得新臺幣柒仟元均沒收，於全部或一部不能沒收或不宜執行沒收時，追徵其價額。   新北市○○區○○路000號3樓之日租套房